【裁判字號】    97,易,800
【裁判日期】    970425
【裁判案由】    傷害
【裁判全文】
臺灣臺北地方法院刑事判決               97年度易字第800號
公  訴  人  臺灣臺北地方法院檢察署檢察官
被      告  乙○○
上列被告因傷害案件，經檢察官聲請簡易判決處刑（97年度偵字
第1474號），惟本院認為不宜以簡易判決處刑（97年度簡字第91
6 號），改依通常訴訟程序審理後，嗣被告於準備程序中就被訴
事實為有罪之陳述，經本院改依簡式審判程序審理，判決如下：
    主  文
乙○○傷害人之身體，處有期徒刑參月，如易科罰金，以新臺幣
壹仟元折算壹日。
    事  實
一、乙○○為計程車司機，於民國96年9 月15日上午6 時許，駕
    駛車號178 －EK號營業小客車，自臺北市○○街31巷3 號處
    ，搭載乘客甲○○上車後，二人因行車路線問題等細故而在
    車上發生爭執，詎乙○○竟基於傷害之犯意，於同日上午6
    時40分許，在臺北市大安區○○○路○段203 號前停車並下
    車後，持隨手自路旁撿拾之木棒毆打甲○○，致其受有頭皮
    Y 型撕裂傷約9 公分、左胸9X15公分瘀傷及左上肢4X3 公分
    瘀傷、10X1.5公分挫傷、8 公分挫傷之傷害。
二、案經甲○○訴由臺北市政府警察局大安分局報請臺灣臺北地
    方法院檢察署檢察官偵查後聲請簡易判決處刑，嗣經本院改
    依通常訴訟程序審理後，因乙○○於準備程序中就被訴事實
    為有罪之陳述，經本院改依簡式審判程序審理。
    理  由
一、上揭犯罪事實，業據被告乙○○於本院審理中坦承不諱，核
    與證人即告訴人甲○○於偵訊時指訴其遭到毆打之情節大致
    相符，並有臺北市立仁愛醫院驗傷診斷書1 紙、臺北市政府
    警察局大安分局受理各類案件紀錄表、員警工作紀錄簿影本
    在卷可稽，足認被告之任意性自白核與事實相符。至告訴人
    甲○○雖指訴其係遭被告持鐵製鈍器即類似鐵棒毆打成傷云
    云，然被告始終堅決否認有持鐵棒毆打告訴人，而係手持木
    棒毆打告訴人，且依告訴人所受頭皮撕裂傷、左胸瘀傷及左
    上肢瘀傷、挫傷之傷勢觀之，不論持鐵棒或木棒均可能造成
    ，則在告訴人遭到被告毆打之情形下，其是否能明確辨識被
    告係手持木棒或鐵棒，非無疑問，是以在無其他證據可資佐
    證告訴人所述被告係手持鐵棒之情況下，自應以被告之供述
    為準。從而，本件事證明確，被告傷害犯行堪以認定。
二、核被告所為，係犯刑法第277 條第1 項之普通傷害罪。爰審
    酌被告為計程車司機，因行車路線等細故與乘客即告訴人發
    生爭執後，竟手持木棒毆打告訴人，致其受有頭皮撕裂傷、
    左胸瘀傷、左上肢瘀傷及挫傷，傷勢非輕，其所為自屬可議
    ，且迄今仍未與告訴人達成和解，並賠償告訴人之損害，惟
    被告犯後已坦承犯行，及參酌被告與告訴人之關係，與被告
    之前科素行、犯罪手段、所生危害等一切情狀，量處如主文
    所示之刑，並諭知易科罰金之折算標準。至被告持以傷害告
    訴人所用之木棒並非被告所有，亦未扣案，且業經被告丟棄
    ，此經被告陳明在卷，為免日後執行之困難，爰不予宣告沒
    收，附此敘明。
據上論斷，應依刑事訴訟法第452 條、第273 條之1 第1 項、第
299 條第1 項前段，刑法第277 條第1 項、第41條第1 項前段，
刑法施行法第1 條之1 第1 項、第2 項前段，判決如主文。
本案經檢察官王育珍到庭執行職務。
中    華    民    國    97    年    4     月    25    日
                      刑事第十六庭  法  官  吳俊龍
以上正本證明與原本無異。
如不服本判決，應於判決送達後10日內，向本院提出上訴狀。
                                    書記官  高菁菁
中    華    民    國    97    年    4     月    25    日
附錄本案論罪科刑法條：
中華民國刑法第277條
傷害人之身體或健康者，處3 年以下有期徒刑、拘役或1 千元以
下罰金。
犯前項之罪因而致人於死者，處無期徒刑或7 年以上有期徒刑；
致重傷者，處3 年以上10年以下有期徒刑。


司法院資訊處製作；財團法人民間司法改革基金會備份。
